臺灣板橋地方法院刑事判決　　　　　　　　　　　　　九十一年度易字第八五一號
　　公　訴　人　臺灣板橋地方法院檢察署檢察官
　　被　　　告　甲○○
右列被告因侵占案件，經檢察官提起公訴 (九十一年度偵字第一二九九號)，本院判
決如左：
    主  文
甲○○無罪。
    理  由
一、公訴意旨略以：被告甲○○是任職在台北縣新莊市○○路五二二號二樓「屈臣氏
    」幸福店之員工，擔任藥劑師工作，負責管理店內之藥品等物，竟意圖為自己不
    法之所有，於民國（下同）九十年十二月二十九日中午十二時許，趁職務之便，
    在上址，將店內發泡碇五瓶、漱口水三瓶、汽水四瓶及諾德膠囊一盒，約值新臺
    幣（下同）一千七百八十一元，以變易持有為所有之意思予以侵占入己。嗣由該
    店店長乙○○觀看店內錄影帶後發覺，並報警當場查獲，因認被告涉有刑法第三
    百三十六條第二項之業務侵占罪嫌。
二、按犯罪事實，應依證據認定之，無證據不得推定其犯罪事實。又不能證明被告犯
    罪者，應諭知無罪之判決，刑事訴訟法第一百五十四條、第三百零一條第一項分
    別定有明文。再按告訴人之告訴，係以使被告受刑事訴追為目的，是其陳述是否
    與事實相符，仍應調查其他證據以資審認；另被害人之陳述倘尚有瑕疵，則在未
    究明前，即難遽採為論罪科刑之依據。又認定不利於被告之事實，需依積極證據
    ，苟積極證據不足為不利於被告事實之認定時，即應為有利於被告之認定，更不
    必有何有利之證據（最高法院五十二年度臺上字第一三００號、六十一年台上字
    第三０九九號判例參照最高法院五十六年度臺上字第八０七號判例參照）。且按
    在訴訟上用以證明事實之證據，須於通常一般之人均不致於有所懷疑，而得確信
    其為真實之程度者，始得據以為有罪之認定，倘其證明尚未達到此一程度，而有
    合理之懷疑性存在，致使無從為有罪之確信時，即應為無罪之判決（最高法院七
    十六年台上字第四九八六號判例意旨參照）。
三、公訴人認被告涉有業務侵占嫌，無非以被告甲○○已於警訊時及偵查中已坦承不
    諱，並與「屈臣氏」幸福店之店長乙○○指訴情節相符，復有贓物認領保管收據
    一紙在卷等證據為主要論據。訊據被告固坦承於右揭時地取用屈臣式店內如前開
    所示之物品，惟矢口否認有業務侵占犯行，辯稱：並非有意侵占，係因當天身體
    不舒服，先行取用，事後有要結帳等語。經查：
（一）又被告於警訊及偵查時雖坦承拿取門市店內之物品，但並未坦承涉嫌業務侵占
      罪嫌，因此被告並未自白。
（二）告訴代理人乙○○證述：「我們有從電腦中看進銷存報表清點貨物，從攝影機
      及進銷存報表中發現被告有拿貨品，二九日我們發現被告拿的，被告當天休假
      ，但他來店中。發泡碇是紓解感冒症狀，漱口水是口氣清新的，汽水是飲料，
      諾得膠囊是排毒的，每一次進貨後點貨是由被告或助理去點，店長是有問題才
      點。每三四個月才會大盤點一次，高單價每次都會點」等語，因此，被告雖擔
      任屈臣氏幸福店之藥劑師，被告休假時，前往店內竊取上開物品，顯然門市所
      陳列之銷售物品，尚在店長或助理之支配監督範圍之內，被告所為與侵占罪將
      持有他人之物易持有為所有之構成要件不合，核被告所為，應係構成竊盜罪嫌
      。
（三）至竊盜罪與業務侵占罪，其基本社會事實不同，犯罪構成要件亦不同，兩罪雖
      同屬侵害財產上法益，然性質完全不同，自不得變更起訴法條，附此敘明。
（四）綜上各情，被告於警訊及偵查之供述、告訴代理人乙○○之指訴，贓物認領保
      管收據等證物，均不得作為認定被告有罪之證據。此復查無其他積極證據足認
      被告涉有業務侵占犯行，不能證明被告犯罪，而為被告無罪之諭知。
據上論斷，應依刑事訴訟法第三百零一條第一項，判決如主文。
本件經檢察官陳伯厚到庭執行職務
中      華      民      國    九十一    年      四      月     十七    日
                                      臺灣板橋地方法院刑事第六庭
                                          法  官  徐玉玲
右正本證明與原本無異。
如不服本判決應於收受送達後十日內向本院提出上訴書狀，
                                          書記官  陳映孜
中      華      民      國    九十一    年      四      月     十七     日
